臺灣彰化地方法院刑事判決　93年度訴字第1336號
公　訴　人　臺灣彰化地方法院檢察署檢察官
被　　　告　甲○○
　　　　　　庚○○
　　　（原名鄭淑靜）
共　　　同　黃耀南　律師
選任辯護人
上列被告因偽造文書等案件，經檢察官提起公訴（93年度偵字第
127號），本院判決如下：
    主  文
甲○○、庚○○共同連續意圖為自己不法之所有，以詐術使人將
本人之物交付，甲○○處有期徒刑柒月，庚○○處有期徒刑伍月
。庚○○如易科罰金，以佰元折算壹日。
    事  實
一甲○○、庚○○（原名鄭淑靜）係夫妻，於民國89年10月間，
  由甲○○自任會首召集合會，除會首外，會員包含庚○○（即
  甲○○之配偶）、周玲娟、乙○○、丙○○○、辛○○、戊○○、己○○、丁○○、張美香、黃莊繡蘭、鄭淑禎、林美蘭、
  鄭淑芬、林榮潭、陳月貴、石明福、曾素華、石彩絹、李梅鄉
  、賴麗玉、歐清誥、林秀珠、杜國銓等23人（除周玲娟、丙○○○、石明福各2會份外，其餘每1會員1會份），每1會份會款
  基本數額新臺幣（下同）20,000元，首期為89年10月15日，末
  期為91年12月15日，共計27期，每月15日晚上8時在彰化縣員
  林鎮○○○路74號甲○○夫妻住處標會，採內標制，首期會款
  520,000元由甲○○取得，會員於每期開標後3日內應繳清會款
  ，甲○○並推由庚○○分擔邀集會員入會、開標、收取會款等
  職務。詎甲○○、庚○○見會員散居各地，會員間除有親友關
  係者外並不熟識，且會員均習以電話競標，未親臨住處，有機
  可乘，竟共同基於意圖為自己不法所有之概括犯意聯絡，連續
  為下列詐欺取財行為：
  (一)於第22會期即91年7月15日晚上8時開標後之某時，由甲○○
    夫妻分別向活會會員辛○○冒稱係丙○○○以標息4,000元
    得標，並向丙○○○、己○○、丁○○、戊○○、林秀珠冒
    稱係其他活會會員（未指明何人，下同）以標息4,000元得
    標，以此詐術使該6名活會會員均誤認係其他活會會員得標
    ，扣除每會份之標息4,000元後，共交付該期活會會款6會份
    即96,000元予甲○○夫妻，然甲○○夫妻並未將活會會款及
    其餘死會會款交付其所宣稱得標之「其他活會會員」。
  (二)於第24會期即91年9月15日晚上8時開標後之某時（原活會會
    員林秀珠於第23期即91年8月15日得標並取得會款，已非活
    會會員），由甲○○夫妻分別向活會會員己○○、丁○○、
    戊○○、辛○○冒稱係戊○○以標息4,900元得標，並向丙○○○冒稱係周玲娟（其中1會份已於第7會期即90年4月15
    日得標，另1會份經其同意，讓與庚○○，於第14期即90年
    11月15日得標，會款均已由周玲娟、庚○○分別取得）以標
    息4,100元得標，以此詐術使己○○、丁○○、辛○○等3名
    活會會員均誤認係戊○○得標，並使丙○○○誤認係周玲娟
    得標，己○○、丁○○、辛○○於扣除每會份之標息4,900
    元後，共交付該期活會會款3會份即45,300元予甲○○夫妻
    ，丙○○○於扣除每會份之標息4,100元後，交付該期活會
    會款1會份即15,900元予甲○○夫妻，然甲○○夫妻並未將
    所收取之該期活會會款61,200元及其餘死會會款交付戊○○
    或周玲娟。
  (三)於第25會期即91年10月15日晚上8時開標後之某時，由甲○○夫妻分別向活會會員己○○、丁○○、辛○○冒稱係己○○以標息4,200元得標（戊○○因誤信其於第24會期得標，
    然竟未取得會款，故自第25會期起不再繳款），並向丙○○○冒稱丙○○○已以標息6,000元得標，以此詐術使戊○○
    、丁○○、辛○○等3名活會會員均誤認係己○○得標，扣
    除每會份之標息4,200元後，共交付該期活會會款3會份即
    47,400元予甲○○夫妻，然甲○○夫妻並未將所收取之該期
    活會會款及其餘死會會款交付己○○或丙○○○。
二案經丙○○○、己○○、丁○○、戊○○、辛○○訴由臺灣彰
  化地方法院檢察署檢察官偵查提起公訴。
    理  由
壹、有罪部分
一訊據被告甲○○、庚○○固坦認於上揭時地以被告甲○○為名
  義擔任會首，召集合會，然矢口否認有何詐欺取財犯行，均辯
  稱：
  (一)告訴人丙○○○、己○○、丁○○、戊○○、辛○○與證人
    乙○○、石明福、周玲娟於檢察官偵查中之指訴、證述均屬
    於審判外的陳述，而且未經被告詰問，均無證據能力。
  (二)告訴人等於檢察官偵查中提出之互助會員名單影本備註欄之
    註記事項係告訴人等片面之指訴，無證據能力。
  (三)被告庚○○自80年間就開始召集合會，系爭合會亦係被告庚○○召集，因其健康狀況不佳，於91年8月間始由被告甲○○處理合會後續事宜，被告甲○○先前不知被告庚○○以被
    告甲○○名義召集合會，亦不知91年7月以前之開標、得標
    情形。
  (四)被告等均未曾向活會會員謊稱其他會員得標而冒標會款。
二惟查：
  (一)程序部分：
    1.按刑事訴訟法施行法所稱修正刑事訴訟法，謂84年10月5
      日修正後，公布施行之刑事訴訟法；92年1月14日修正通
      過之刑事訴訟法施行前，已繫屬於各級法院之案件，其以
      後之訴訟程序，應依修正刑事訴訟法終結之，但修正刑事
      訴訟法施行前已依法定程序進行之訴訟程序，其效力不受
      影響，刑事訴訟法施行法第1條、第7條之3分別定有明文
      。被告以外之人於審判外之言詞或書面陳述，除法律有規
      定者外，不得作為證據；被告以外之人於偵查中向檢察官
      所為之陳述，除顯有不可信之情況者外，得為證據，92年
      2月6日修正公布，同年9月1日施行之刑事訴訟法第159條
      第1項、第159條之1第2項亦有規定，分屬傳聞法則之原則
      、例外規定。
    2.本次修正前之刑事訴訟法第159條規定「證人於審判外之
      陳述，除法律有規定者外，不得作為證據」，其立法本旨
      ，僅係就證人之陳述，限制其不得以書面代替到庭陳述，
      尚非屬傳聞法則，亦即依告訴人或被害人於警詢或檢察官
      偵查中之陳述製作而成之筆錄，仍屬書證之一種，倘於審
      判期日踐行調查程序，提示予當事人辯論，亦得為認定犯
      罪事實之證據資料，亦即具有證據適格，證據能力不因新
      法之施行而受影響（此為最高法院近來所持見解，參見該
      院93年度臺上字第5156號、94年度臺上字第2314號判決）
      。本案告訴人等於92年5月9日、92年5月22日檢察官偵查
      中以告訴人身分所為之指訴即訊問筆錄（第1125號偵查卷
      第16至18、22至25頁），性質上屬於書證，告訴人等於92
      年4月22日提出之互助會員名單影本（第1125號偵查卷第8
      頁），據證人即告訴人己○○於本院審理中證稱係其將歷
      次競標情形註記於備註欄（本院卷2第50頁反面），亦屬
      書證，既均經本院於審判期日踐行調查程序，提示予當事
      人辯論（本院卷2第117頁），仍有證據能力，不適用現行
      刑事訴訟法所定之傳聞法則，被告等辯稱無證據能力，自
      非可採。
    3.有無現行刑事訴訟法第159條之1第2項所定「顯有不可信
      之情況」，係由法院依該偵查中陳述之外部情況以為判斷
      ，如證人於偵查中經諭知證人有具結之義務及偽證之處罰
      並命朗讀結文具結後，完整、連續陳述，且檢察官就偵查
      訊問之實施，並無任何違反相關規定之瑕疵，即無「顯有
      不可信之情況」，證人之證言自應有證據能力，此尚與證
      據之證明力有別（此亦為最高法院近來所持見解，參見該
      院93年度臺上字第2524號判決）。告訴人等即證人丙○○○、己○○、丁○○、戊○○、辛○○，與證人乙○○、
      石明福、周玲娟於現行刑事訴訟法施行後即92年9月25日
      、93年1月27日、93年5月27日、93年9月14日檢察官偵查
      中均已依法具結作證（第1125號偵查卷第89、92頁，第
      127號偵查卷第17、21、57、60、66、72至76頁），被告
      等復未指摘檢察官於偵查中有何違法取供情事，即無「顯
      有不可信之情況」，該等證人於檢察官偵查中之證言，依
      刑事訴訟法第159條之1第2項規定，應有證據能力，被告
      等徒以證人係告訴人，或被告無機會於偵查中予以詰問為
      由，即否定其證據能力，亦不可採。
    4.本案當事人所提出之其餘證據，且屬被告以外之人於審判
      外之陳述者，因雙方均同意採為證據（本院卷1第42至43
      頁），又無不適當情形，符合刑事訴訟法第159條之5第1
      項規定，應得為證據，合先敘明。
  (二)實體部分：
    1.上揭犯罪事實，業據告訴人等先後以告訴人、證人身分於
      檢察官偵查中及本院審理中指訴、證述明確（本院卷1第
      147至157、171至177、181至186、190至200頁，本院卷2
      第38至55頁），核與證人乙○○、周玲娟於檢察官偵查中
      及本院審理中之證述相符（本院卷1第212至216、219至
      224、226至228頁、本院卷2第114至116頁），並有互助會
      員名單影本、告訴人辛○○於91年10月17日匯入會款至被
      告庚○○帳戶之第一商業銀行存款存根聯、告訴人丙○○○於91年6月18日匯入會款36,500元、於91 年7月16日匯
      入會款36,000元、於91年8月16日匯入會款35,900元、於
      91年9月16日匯入會款35,900元至被告庚○○帳戶3次、於
      91年11月11日匯入會款40,000元至被告甲○○帳戶1次之
      第七商業銀行存摺影本、活期存款明細資料表可稽（第
      1125號偵查卷第8、9、30、42至75頁）。
    2.被告甲○○於檢察官偵查中即坦認其為會首，由被告庚○○分擔邀集會員入會、開標、收取會款等職務，並詳述如
      何競標之流程在卷（本院卷1第157至159頁），而證人辛○○於本院審理中證稱被告甲○○有一、二次曾打電話通
      知何人得標（本院卷2第39頁正面），證人戊○○於本院
      審理中證稱有時至被告等之住處繳納會款時，是由被告甲○○收取，打電話過去時，不是被告庚○○接聽，就是被
      告甲○○接聽等語（本院卷2第47頁正面），證人己○○
      於本院審理中證稱被告甲○○收取標金時會與其聯繫等語
      （本院卷2第52頁正面），證人丁○○於本院審理中證稱
      是因與被告甲○○認識才加入合會，是與被告甲○○接觸
      等語（本院卷2第53頁正面），被告等又為夫妻關係，已
      足認被告甲○○係會首無誤。況互助會員名單姓名欄編號
      26復記載被告庚○○為會員，依民法第709條之2規定及民
      間合會習慣，被告庚○○本不得兼為會首，更足認被告甲○○自始即係會首，而非於被告庚○○健康狀況不佳後，
      始於91年8月間出面處理後續事宜。
    3.正常之合會如順利進行，且每期均有人競標而得標，並無
      冒標情事者，至末期時應僅餘1位會員未競標，無庸競標
      ，即可收取前已得標之其餘全體會員所繳末期會款（俗稱
      「攬尾會」），然系爭合會至末期止，尚有告訴人等5人
      就何人已得標、何人未得標有爭執，足見合會進行中有4
      期發生冒標情事（扣除末期時尚未競標之1位會員）。依
      被告等與告訴人等分別提出之陳報狀所載，第22、24、25
      會期得標之會員姓名、標息互有出入（本院卷1第70、71
      、73、74、75、77頁），此外：
      (1)第22會期部分：依告訴人等提出之互助會員名單影本備
        註欄之註記事項所示，與告訴人等之陳報狀及於本院審
        理中之證述，係認其他活會會員以標息4,000元得標；
        然依告訴人丙○○○提出之活期存款明細資料表所示，
        告訴人丙○○○於91年7月16日係匯款36,030元（第
        1125號偵查卷第69頁），扣除其中20,000元死會會款與
        30元匯費，為16,000元，換言之，告訴人丙○○○於該
        期尚在繳納1會份之活會會款，且與本院依職權調取之
        被告庚○○帳戶資料相符（本院卷2第75頁第18欄），
        顯見該期並非告訴人丙○○○得標，被告等竟辯稱係告
        訴人丙○○○得標，自與事實不符。另被告等既以告訴
        人丙○○○於第22會期得標置辯，而告訴人己○○、丁○○、戊○○係認告訴人丙○○○已於第21會期得標，
        告訴人丙○○○、辛○○係認第21會期由其他活會會員
        得標（見後述5.部分），可見被告等應不可能於第22
        會期再向告訴人己○○、丁○○、戊○○冒稱由告訴人
        丙○○○得標，實際上應僅向告訴人辛○○冒稱由告訴
        人丙○○○得標，是告訴人辛○○稱第22會期乃由其他
        活會會員得標，諒係記憶模糊所致。被告等既向告訴人
        辛○○冒稱由告訴人丙○○○得標，及向告訴人丙○○○、己○○、丁○○、戊○○、林秀珠冒稱係其他活會
        會員以標息4,000元得標，顯有以不實之競標、得標結
        果欺騙告訴人等及被害人林秀珠，以此詐術使彼等陷於
        錯誤交付會款之行為。
      (2)第24會期部分：依告訴人等提出之互助會員名單影本備
        註欄之註記事項所示，與告訴人己○○、丁○○、戊○○、辛○○之陳報狀及於本院審理中之證述，係認告訴
        人戊○○以標息4,900元得標；依告訴人即證人丙○○○之陳報狀及於本院審理中之證述，係認周玲娟以標息
        4,100元得標。然依告訴人丙○○○提出之活期存款明
        細資料表所示，告訴人丙○○○於91年9月16日係匯款
        35,930元（第1125號偵查卷第71頁），扣除其中20,000
        元死會會款與30元匯費，為15,900元，換言之，告訴人
        丙○○○於該期尚在繳納1會份之活會會款，且與本院
        依職權調取之被告庚○○帳戶資料相符（本院卷2第76
        頁第5欄），詎同日竟另有1筆匯款金額為35,100元（本
        院卷2第76頁第4欄），被告等供稱係告訴人辛○○所匯
        入（本院卷2第98頁），顯見該期有兩種不同金額之標
        息；而證人周玲娟其中1會份已於第7會期即90年4月15
        日得標，另1會份經其同意，讓與被告庚○○，於第14
        期即90年11月15日得標，會款均已由二人分別取得，此
        據證人周玲娟於檢察官偵查中結證明確（第127號偵查
        卷第18頁），姑不論證人周玲娟將其中讓與1會份予被
        告庚○○是否有效，其於第24會期已為死會會員並無疑
        問，不得再競標、得標甚明，被告等辯稱係告訴人戊○○或周玲娟得標，無非欺騙告訴人之手法，且告訴人戊○○並未取得會款，是被告等顯有以不實之競標、得標
        結果欺騙告訴人等，以此詐術使彼等陷於錯誤交付會款
        之行為。
      (3)第25會期部分：依告訴人等提出之互助會員名單影本備
        註欄之註記事項所示，與告訴人己○○、丁○○、辛○○之陳報狀及於本院審理中之證述，係認告訴人己○○
        以標息4,200元得標；依告訴人即證人丙○○○之陳報
        狀及於本院審理中之證述，係認告訴人丙○○○以標息
        6,000元得標。然被告等竟積欠告訴人己○○376,600元
        未付（本院卷2第51頁正面），且被告等猶向告訴人丙○○○誑稱得標，因此告訴人丙○○○自該期起乃未再
        繳納會款（第1125號偵查卷第72至75頁），足認告訴人
        丙○○○稱其以標息6,000元競標，被告等誑稱係伊得
        標等情非虛，被告等未給付會款予告訴人己○○，即非
        單純民事糾葛。被告等辯稱係告訴人己○○得標，無非
        欺騙告訴人之手法，且告訴人己○○確未取得全部會款
        ，是被告等顯有以不實之競標、得標結果欺騙告訴人等
        ，以此詐術使彼等陷於錯誤交付會款之行為。
      (4)被告等經營合會，就各期係何人得標、標息多寡，本應
        瞭若指掌，至少亦應有書面紀錄資料可查，竟均含糊答
        稱沒有記帳，除告訴人辛○○匯款資料外，無法提出告
        訴人丙○○○、己○○、丁○○、戊○○交付會款紀錄
        云云（本院卷2第101頁反面），益見其畏罪情虛。
    4.綜上論述，被告等所辯，無非事後卸責之詞，不值採信，
      事證明確，二人於第22、24、25會期詐得活會會員會款犯
      行，堪以認定。
    5.至第21會期部分，依告訴人等提出之互助會員名單影本備
      註欄之註記事項所示，與告訴人即證人己○○、丁○○、
      戊○○之陳報狀及於本院審理中之證述，係認告訴人丙○○○以標息3,500元得標；依告訴人即證人丙○○○、辛○○之陳報狀及於本院審理中之證述，係認其他活會會員
      以標息3,500元得標；又依告訴人丙○○○提出之活期存
      款明細資料表所示，告訴人丙○○○於91年6月18日係匯
      款36,530元（第1125號偵查卷第68頁），扣除其中20,000
      元死會會款與30元匯費，為16,500元，換言之，告訴人丙○○○於該期尚在繳納1會份之活會會款，且與本院依職
      權調取之被告庚○○帳戶資料相符（本院卷2第75頁第10
      欄），顯見該期並非告訴人丙○○○得標。另證人石明福
      於檢察官偵查中結證稱該會期係伊得標，得標後再將會款
      借予被告甲○○（第1125號偵查卷第90頁正面），核與證
      人丙○○○、辛○○前開證述尚無矛盾，雖被告等曾向告
      訴人即證人己○○、丁○○、戊○○稱係告訴人丙○○○
      得標，然被告等並未取得活會會款，而係交付參與競標而
      得標之活會會員即證人石明福，此部分被告等所為固非妥
      適，但既未施用詐術而取得財物，且難認有為自己不法所
      有意圖，自與詐欺取財罪之構成要件有間。其次，第26
      會期部分，依告訴人等提出之互助會員名單影本備註欄之
      註記事項所示，與告訴人等之陳報狀及於本院審理中之證
      述，均係認告訴人丁○○以標息5,000元得標，與被告等
      之陳報狀相符；又第27會期部分，因係末期，亦不生何人
      得標之問題，皆難認被告等有施用詐術取得財物行為，附
      此敘明。
三核被告等所為，均係犯刑法第339條第1項之詐欺取財罪。被告
  等就上揭犯行有犯意聯絡及行為分擔，皆為共同正犯。被告等
  多次詐欺取財犯行，時間緊接，方法相同，觸犯構成要件相同
  之罪名，顯係基於概括犯意為之，均應依刑法第56條連續犯規
  定論以一罪，並加重其刑。被告以一故意行為，同時詐欺合會
  第22會期之活會會員6人、第24會期之活會會員4人、第25會期
  之活會會員3人，觸犯構成要件相同之罪，為想像競合犯，應
  依刑法第55條從一重論處。公訴人雖僅就被告等冒用告訴人丙○○○名義詐欺1期活會會款之犯行提起公訴，然檢察官就犯
  罪事實之一部提起公訴者，其效力及於全部，此為刑事訴訟法
  第267條所明定，被告等除於第22會期冒用告訴人丙○○○及
  其他活會會員名義詐欺1期活會會款外，尚於第24、25會期詐
  欺活會會款，並於第22會期詐欺被害人即活會會員林秀珠，此
  部分犯罪事實與前揭論罪科刑部分，有連續犯、想像競合犯關
  係，已如前述，本院自應就屬於裁判上一罪之詐欺被害人林秀
  珠部分一併加以裁判。爰審酌被告等所犯，已造成活會會員之
  財產損失，犯後不肯坦認犯行，猶飾詞辯解，被告甲○○不僅
  為名義上會首，亦為實質上會首，就合會無法順利進行，本應
  擔負解決之責，竟坐視不管，於檢察官偵查中甚至當庭稱「當
  老師的是不缺這些錢」云云（第127號偵查卷第70頁、本院卷1
  第256頁），漠視告訴人等之權益，態度尤其惡劣，至被告庚○○係附和被告甲○○犯罪，惡性較輕，至今仍未如數賠償損
  害或取得原諒，惟均無前科，有臺灣高等法院被告全國前案紀
  錄表可按（本院卷1第6至7頁），於合會進行過半後始遂行詐
  欺及其他一切情狀，分別量處如主文所示之刑，被告庚○○部
  分並諭知易科罰金折算標準，以資儆懲。
貳、不另諭知無罪部分：
一公訴意旨另以：被告等於前開合會進行中，復自89年11月15日
  起至91年8月15日止之不詳時間，於開標時，在上揭住處共同
  連續冒用被害人乙○○、告訴人丙○○○之名義偽填競標利息
  金額於空白標單上，持以參與競標而得標，因認被告等涉有刑
  法第216條、第220條第1項、第210條行使偽造準私文書罪嫌及
  同法第339條第1項詐欺取財罪嫌；被告等於前開期間，並冒用
  被害人乙○○名義參與競標而得標，詐得會款，復認被告等涉
  有刑法第339條第1項詐欺取財罪嫌。
二公訴意旨所憑論據：
  (一)告訴人等之指訴。
  (二)前揭互助會員名單影本、第一商業銀行存款存根聯、第七商
    業銀行存摺影本、活期存款明細資料表。
三被告等之辯解：
  (一)合會會員均以電話投標。
  (二)被告等未曾偽造標單冒標。
四本院之判斷：
  (一)按犯罪事實應依證據認定之，無證據不得認定犯罪事實，刑
    事訴訟法第154條第2項定有明文；檢察官就被告犯罪事實，
    應負舉證責任，同法第161條第1項亦有規定。
  (二)經查：
    1.公訴人認被告等偽造標單冒標，然為被告等堅決否認，公
      訴人復未舉證指出被告等偽造之標單所在，互助會員名單
      影本內又未記載會員是否概應提出標單競標，況證人辛○○、丙○○○、戊○○、己○○、丁○○、乙○○於檢察
      官偵查中及本院審理中並證稱都是打電話給被告庚○○要
      寫多少，沒寫過標單，不知道其他會員如何寫標單等語（
      本院卷1第148、157頁，本院卷2第40頁正面、第41頁正面
      、第41頁反面、第42頁反面、第44頁反面、第46頁反面、
      第50頁正面、第52頁正面、第53頁反面、第54頁正面、第
      115頁正面），自難認被告等有偽造告訴人之標單並持以
      行使標取會款之行使偽造準私文書犯行。
    2.證人周玲娟就系爭合會為2會份，證人乙○○為1會份，證
      人乙○○並委由證人周玲娟處理參與合會事宜，其不知有
      被冒標情事，此據證人乙○○於檢察官偵查中及本院審理
      中本院審理中證述在卷（第127號偵查卷第58頁、本院卷2
      第115頁正面），又第22、24、25會期曾遭冒名競標者為
      告訴人丙○○○、戊○○、周玲娟、己○○，不含被害人
      乙○○，前已論述，亦難認被告等有冒被害人乙○○名義
      競標詐得會款之詐欺取財犯行。
  (三)綜上論述，公訴人未能舉證證明被告等曾行使偽造之標單而
    構成行使偽造準私文書犯行，或冒稱被害人乙○○得標詐取
    會款而構成詐欺取財犯行，此外，復查無其他積極證據足以
    證明被告等有何公訴人所指上開犯行，惟公訴人認行使偽造
    準私文書部分與前開論罪科刑之詐欺取財部分有牽連犯之裁
    判上一罪關係，冒稱被害人乙○○得標詐取會款部分與前開
    論罪科刑之詐欺取財部分有連續犯之裁判上一罪關係，爰不
    另為無罪之諭知。
據上論斷，應依刑事訴訟法第299條第1項前段，刑法第28條、第
56條、第339條第1項、第55條、第41條第1項前段，罰金罰鍰提
高標準條例第1條前段、第2條，判決如主文。
中　　華　　民　　國　　94　　年　　9 　　月　　19　　日
                  刑事第二庭   審判長法  官  王義閔
                                     法  官  李雅俐
                                     法  官  廖政勝
以上正本證明與原本無異。
如不服本判決，應於判決送達後10內，向本院提出上訴狀 (須附
繕本)。
告訴人或被害人對於判決如有不服具備理由請求檢察官上訴者，
其上訴期間之計算係以檢察官收受判決正本之日期為準。
中　　華　　民　　國　　94　　年　　9 　　月　　19　　日
                                     書記官  呂雅惠
附錄本案論罪科刑法條全文：
中華民國刑法第339條第1項
意圖為自己或第三人不法之所有，以詐術使人將本人或第三人之
物交付者，處5年以下有期徒刑、拘役或科或併科1千元以下罰金
。
